【裁判字號】    88,易,2578
【裁判日期】    900612
【裁判案由】    業務侵占等
【裁判全文】
臺灣板橋地方法院刑事判決                        八十八年度易字第二五七八號
    公  訴  人  臺灣板橋地方法院檢察署檢察官
    被      告  丙○○
                甲○○
                乙○○○
    共      同
    選任辯護人  田振慶律師
                吳姝叡
右列被告因業務侵占等案件，經檢察官提起公訴（八十七年度偵字第二四一七五號）
，本院判決如左：
    主  文
丙○○共同連續意圖為自己不法之所有，而侵占對於業務上所持有之物，處有期徒刑
貳年。附表編號五所示支票背面「高瀛華」署押壹枚、編號六所示支票背面「戴仁澤
」署押壹枚及編號七所示支票背面「丁志強」署押壹枚均沒收。
甲○○共同連續意圖為自己不法之所有，而侵占對於業務上所持有之物，處有期徒刑
拾月，緩刑伍年。附表編號五所示支票背面「高瀛華」署押壹枚、編號六所示支票背
面「戴仁澤」署押壹枚及編號七所示支票背面「丁志強」署押壹枚均沒收。
乙○○○無罪。
    事  實
一、丙○○與甲○○為夫妻關係，丙○○自民國七十九年六月起任職設於台北市○○○路○段三十三號三樓之進龍貿易股份有限公司（下稱進龍公司），擔任會計兼
    出納一職，負責帳務處理及資金調度等工作，為從事業務之人，詎丙○○與甲○○共同基於概括犯意之聯絡，意圖為自己不法之所有，由丙○○利用掌管進龍公
    司帳務及資金調度之便，自八十五年十一月十一日起至八十六年十二月二十四日
    （起訴書誤載為八十六年十二月二十二日）止，共同連續以附表所示之方法（其
    業務上文書登載不實及偽造署押犯行詳如附表）盜領發票人均為進龍公司之支票
    ，並於支票兌現後將領得票款予以侵占入己（侵占之時間、方法、金額詳如附表
    ），侵占數額總計新臺幣（下同）九百四十四萬零六百九十二元，嗣經進龍公司
    查帳始悉上情。
二、案經進龍公司訴請台灣板橋地方法院檢察署檢察官偵查起訴。
    理  由
壹、有罪部分：
一、訊據被告丙○○坦承有侵占如附表所示之公司帳款及告訴王珠蓮應如何開立傳票
    之事實，惟否認有業務上文書登載不實犯行，辯稱附表編號一、二、三、五、七
    所示之票款，公司確實訂有該項支出項目云云；質之被告甲○○雖承認有幫丙○○領錢之事實，惟矢口否認有侵占犯行，辯稱伊太太即丙○○常加班很晚，伊只
    幫太太分擔工作，伊並不知情云云。經查：
（一）右揭事實，業據告訴人進龍公司於偵審中指述綦詳，並據其提出如附表所示之
      支票十二紙、第一商業銀行支票存款對帳單、進龍公司轉帳傳票七紙等件影本
      在卷可稽，本院並依職權向第一商業銀行中崙分行及汐止分行調取進龍公司於
      該分行之支票存款帳戶自八十五年十月至八十六年十二月間之往來紀錄明細，
      以函覆之上開帳戶之往來紀錄，進龍公司上開帳戶確於附表所示之時間經人提
      示附表所示之支票，並支出附表所示之金額，有第一商業銀行中崙分行八十八
      年九月二日（88）一崙字第一二號函附之支票存款明細分類表及同行汐止分行
      八十八年八月十七日一汐字第九十八號函附之支票存款往來明細附卷足參，雖
      被告丙○○辯稱事後有回補部分金額，但因伊未製作回補之傳票，且公司未能
      配合對帳，始無法查出真正回補之數額等語，然侵占罪係即成犯，於侵占行為
      完畢即為既遂，縱令事後將侵占之金額返還，亦無礙於侵占罪之成立，是被告
      丙○○業務侵占犯行堪以認定。至其雖否認有業務上文書登載不實犯行，及未
      坦承有偽以高瀛華、戴仁澤及丁志強名義提領票款，而於支票背面偽造高瀛華
      等人之署押犯行，然告訴人代理人明確指述該公司會計帳上並無如附表編號一
      、二、三、五、七所示之支出項目，係被告丙○○製作不實傳票等情，而被告
      丙○○雖辯稱公司確有該項支出項目，惟卻無法明確說明係為支付何種款項而
      製作傳票，是其辯稱尚非可採。又被告甲○○於偵查中曾供稱「（問：有匯款
      十三萬元予王禎箴？）有，這些是丙○○交代我去作的，是她叫我在支票背面
      上填丁志強名字」（見偵查卷第一百二十一頁反面），而被告丙○○於偵查中
      稱不大認識高瀛華（詳偵查卷第一百二十六頁反面），惟於本院審理時則稱不
      認識丁志強、高瀛華等人，而告訴人指稱丁志強、高瀛華及戴仁澤並非該公司
      之客戶，另被告丙○○於本院訊問丁志強等三人是否為公司之客戶，亦沈默不
      答（詳本院九十年四月十七日訊問筆錄），應可認告訴人指述丁志強等三人並
      非該公司之客戶為可採，是被告丙○○既承認有提領如附表所示之票款，並經
      手附表編號五、六、七所示之支票等情（詳本院九十年五月九日訊問筆錄），
      惟卻無法說明丁志強等三人究係何人？何以該等支票背面有丁志強等人之署名
      ？足徵附表編號五、六所示之支票係其分別以偽高瀛華、戴仁澤名義提領，並
      於該支票背面分別偽填高瀛華及戴仁澤之署押表示為領款人之意，而附表編號
      七所示之支票係被告甲○○依被告丙○○之指示，偽以丁志強名義提領，而於
      該支票背面偽填丁志強署押表示為領款人之意，是被告丙○○之業務上文書登
      載不實及偽造署押犯行洵堪認定。
（二）被告甲○○雖否認有侵占犯行，惟其承認確有幫被告丙○○提領票款之事實，
      並於偵查中坦承於附表編號七所示之支票背面簽寫丁志強之名（詳偵查卷第一
      百二十一頁反面），其與被告丙○○係夫妻，明知被告丙○○在公司擔任會計
      兼出納一職，而被告丙○○所交付請其至銀行提領之支票亦均屬進龍公司為發
      票人之支票（即附表編號七、十、十一所示之支票），其理應知悉該等票據係
      公司業務上之用，而該等票款之給付對象或為公司業務往來之客戶，或為公司
      內部轉帳之用，是該等票據應直接交付予客戶或存入應轉帳之帳戶內，何以被
      告丙○○竟委其直接至銀行兌領現金，且三次所兌領之金額共計二百五十萬元
      ，數額之多，其豈有不生疑竇而加以詢問被告丙○○之理。再者，被告丙○○
      於本院審理時供稱「（問：有無挪用錢？）領回來，我有暫時挪用，但是我有
      回補回去，我暫時挪用時，有時放在我的銀行帳戶，有時候先繳房屋貸款、水
      電、會錢」（見本院八十八年八月五日訊問筆錄），是被告丙○○所盜領侵占
      之金錢除存於其所有之銀行帳戶外，餘則均為家用之支出，則被告甲○○豈有
      不知之理。復參以被告甲○○既經手提領二百五十萬元，且於告訴人查悉被告
      丙○○侵占公款後，亦出面與告訴人商談還款事宜，並支借金錢用以償還告訴
      人，且以其名義償還告訴人部分款項（二百二十萬元），有清償收據影本三紙
      在卷足憑，益見其將上開業務侵占糾紛，視同自己之糾紛處理，顯已與被告丙○○有共同侵占業務上持有之財物，且互有犯意之聯絡。從而，被告甲○○上
      開辯解，顯屬卸責之詞，不足採信，其犯行堪以認定。
二、查被告丙○○為進龍公司之會計兼出納，為從事帳務處理及資金調度等業務之人
    ，其利用業務上所持有公司之支票予以盜領後侵占入己，係犯刑法第三百三十六
    條第二項之業務侵占罪。是核被告丙○○、甲○○所為，均係犯刑法第三百三十
    六條第二項之業務侵占罪、第二百十六條、第二百十五條行使業務上文書登載不
    實罪、第二百十七條第一項偽造署押罪。被告丙○○利用不知情之王珠蓮製作內
    容不實而登載於如附表編號一、二、三、五、七所示之傳票及利用不知情之乙○○○盜領如附表編號二、九所示之票款，為間接正犯。又被告丙○○、甲○○就
    上開犯行，互有犯意聯絡及行為分擔，為共同正犯，雖被告甲○○非從事業務之
    人，惟依刑法第三十一條第一項之規定，其與被告丙○○共同實施侵占及行使業
    務上文書登載不實犯行，仍以共犯論。又被告丙○○、甲○○業務上文書登載不
    實之低度行為，應為行使業務上文書登載不實之高度行為所吸收，不另論罪。又
    其先後多次侵占、行使業務上文書登載不實及偽造署押犯行，時間緊接，所犯係
    構成要件相同之罪，顯係基於概括犯意反覆為之，均應依連續犯之規定，分別論
    以一罪，並均加重其刑。又其所犯上開三罪間，有方法結果之牽連關係，應從一
    重之業務侵占罪處斷。公訴人就被告丙○○、甲○○上開行使業務上文書登載不
    實及偽造署押犯行，雖未據起訴，惟本院認此部分與起訴之犯罪事實，分別有實
    質上一罪及裁判上一罪之牽連犯關係，亦為起訴之效力所及，本院自得併予審理
    ，附此敘明。爰分別審酌被告丙○○、甲○○之品行、犯罪之動機、目的、手段
    、所生危害、犯後態度及事後已償還告訴人二百二十萬元，而被告甲○○雖曾參
    與提領票款三次，惟就本案尚非首謀造意者，且其餘犯行均由被告丙○○執行，
    足見其涉案程度較輕等一切情狀，各量處如主文第一項、第二項所示之刑。末查
    ，被告甲○○前未曾受有期徒刑以上刑之宣告，有臺灣高等法院檢察署刑案紀錄
    簡覆表在卷可徵，其因一時思慮欠周致觸犯刑章，且事後亦出面與告訴人洽商還
    款事宜，其經此偵審科刑教訓之後，已足收警惕之效，當無再犯之虞，是本院認
    對其所宣告之刑，以暫不執行為適當，爰依刑法第七十四條第一款之規定宣告緩
    刑五年，以勵自新。
三、附表編號五所示支票背面「高瀛華」署押一枚、編號六所示支票背面「戴仁澤」
    署押一枚及編號七所示支票背面「丁志強」署押一枚，應依刑法第二百十九條之
    規定均予沒收。
四、公訴意旨另以被告丙○○、甲○○於八十六年九月二十四日利用償還進輪公司貨
    款名義，開立支票（發票日八十六年六月十九日、支票號碼JA0000000、票面金
    額五百萬元、付款人第一商業銀行中崙分行）而盜領侵占進龍公司五百萬元，因
    認被告丙○○、甲○○涉犯刑法第三百三十六條第二項罪嫌等語。訊據被告丙○○、甲○○否認有侵占該筆款項犯行，被告丙○○辯稱該支票並未兌現等語。經
    查，前揭支票未經兌領一節，為告訴人所不爭執，且依上開第一商業銀行中崙分
    行八十八年九月二日（88）一崙字第一二號函附之支票存款明細分類表，亦無該
    紙支票經提領之紀錄，有該函在卷可稽，是被告丙○○上開辯稱為可採信。是前
    揭支票既未經提示兌領，被告丙○○、甲○○自無侵占之可能，此部分不能證明
    被告丙○○、甲○○犯罪，惟公訴意旨認此部分與前開論罪部分，有連續犯之裁
    判上一罪關係，是本院就此部分不另為無罪之諭知。
貳、無罪部分：
一、公訴意旨略以：被告乙○○○為被告丙○○之大嫂，竟與被告丙○○、甲○○三
    人意圖為自己不法之所有，基於概括犯意，由丙○○趁業務上掌管公司資金調度
    之便，自八十五年十一月間起至八十六年十二月二十二日止，利用公司內部資金
    轉帳之機會，編號不實之轉帳傳票，假借轉存他帳戶開立支票，或利用償還進輪
    公司貨款而開立支票，惟實際上均未轉入應轉入之公司帳戶或支付貨款，而共同
    連續侵占進龍公司一千四百四十四萬零六百九十二元，因認被告乙○○○涉犯刑
    法第三百三十六條第二項、第二百十五條之罪嫌等語。
二、按犯罪事實應依證據認定之，無證據不得推定其犯罪事實；又不能證明被告犯罪
    者，應諭知無罪之判決，刑事訴訟法第一百五十四條、第三百零一條第一項分別
    定有明文。次按認定不利於被告之事實，須依積極證據，苟積極證明不足為不利
    於被告事實之認定時，即應為有利於被告之認定，更不必有何有利之證據，最高
    法院三十年上字第八一六號著有判例。
三、訊據被告乙○○○固承認有幫被告丙○○至銀行提領過二次錢（即提領附表編號
    二、九所示之支票）之事實，惟堅決否認有何業務侵占等犯行，辯稱伊不知情，
    伊只是幫丙○○到銀行領錢，伊根本沒有拿錢，而丙○○是公司會計，伊不會懷
    疑等語。經查：被告乙○○○自偵查至本院審理時均堅詞否認有何侵占犯行，而
    告訴人指述其涉犯本案，無非係以其為被告丙○○之大嫂，且有提領金錢之事實
    為據，然依被告丙○○於本院審理時坦承所侵占之款項有時係存放在其所有之銀
    行帳戶，有時先繳房屋貸款、水電及會錢等情，已如前述，是被告丙○○所盜領
    侵占之金錢均屬其與被告甲○○所支配使用，被告乙○○○並未獲有任何不法之
    利益，是其雖有幫被告丙○○提領附表編號二、九所示之支票票款，應可認其尚
    非為圖自己不法之所有。參以被告丙○○供稱因其大嫂即被告乙○○○係從事保
    險業，時間比較自由，才請被告乙○○○領錢（詳本院八十八年八月五日訊問筆
    錄），而其並未進而告知被告乙○○○提領金錢之用途，則被告乙○○○辯稱因
    丙○○為公司會計，拿公司票請伊代領，伊不會懷疑，及不知被告丙○○是否涉
    有侵占公司款項等之情，應可採信。再參酌本案事發後，均係被告甲○○、丙○○與告訴人交涉還款事宜，被告乙○○○未曾與告訴人交涉，亦未出面處理是項
    糾紛，亦可認其並未涉案。從而，尚不能僅以被告乙○○○為被告丙○○之大嫂
    及曾有提領過二次票款，即遽認其與被告丙○○、甲○○間就本案有犯意聯絡，
    是其所為，尚與業務侵占及業務上文書登載不實罪之要件有間，尚不能以該罪相
    繩。此外，復查無其他積極證據足資證明被告乙○○○有上開犯行，自不能證明
    其犯罪，應為無罪之諭知。
據上論斷，應依刑事訴訟法第二百九十九條第一項前段、第三百零一條第一項，刑法
第二十八條、第五十六條、第三百三十六條第二項、第二百十五條、第二百十六條、
第二百十七條第一項、第五十五條、第三十一條第一項、第七十四條第一款、第二百
十九條，罰金罰鍰提高標準條例第一條前段，判決如主文。
本案經檢察官賴惠慈到庭執行職務
中      華      民      國       九十       年     六     月    十二    日
                                      臺灣板橋地方法院刑事第三庭
                                          法  官  李  幼  妃
右正本證明與原本無異。
如不服本判決應於送達後十日內向本院提出上訴狀。
                                          書記官  強  梅  芳
中      華      民      國       九十       年     六     月    二十    日
附錄本案論罪科刑法條全文：
刑法第三百三十六條
對於公務上或因公益所持有之物，犯前條第一項之罪者，處一年以上七年以下有期徒
刑，得併科五千元以下罰金。
對於業務上所持有之物，犯前條第一項之罪者，處六月以上五年以下有期徒刑，得併
科三千元以下罰金。
前二項之未遂犯罰之。
刑法第二百十五條
從事業務之人，明知為不實之事項，而登載於其業務上作成之文書，足以生損害於公
眾或他人者，處三年以下有期徒刑、拘役或五百元以下罰金。
刑法第二百十六條
行使第二百十條至第二百十五條之文書者，依偽造、變造文書或登載不實事項或使登
載不實事項之規定處斷。
刑法第二百十七條
偽造印章、印文或署押，足以生損害於公眾或他人者，處三年以下有期徒刑。
盜用印章、印文或署押，足以生損害於公眾或他人者，亦同。
附表：
┌─┬─────┬───────────┬─────┬─────┬───┐
│編│侵占時間即│方法                  │提示之支票│侵占之金額│備  註│
│號│提示下列支│                      │          │即票面金額│      │
│  │票時間    │                      │          │（新台幣）│      │
├─┼─────┼───────────┼─────┼─────┼───┤
│一│八十五年十│丙○○明知進龍公司實際│發票日85年│七十萬元。│上開傳│
│  │一月十一日│並無支付下列款項，竟委│11月11日、│          │票業經│
│  │          │由不知情之王珠蓮（進龍│支票號碼LA│          │丙○○│
│  │          │公司職員）於八十五年十│0000000、 │          │銷毀。│
│  │          │一月十一日製作內容不實│票面金額七│          │      │
│  │          │之預付款科目，而登載於│十萬元、付│          │      │
│  │          │其業務上作成之傳票，足│款人第一商│          │      │
│  │          │以生損害於進龍公司，再│業銀行汐止│          │      │
│  │          │由丙○○持該傳票向公司│分行。    │          │      │
│  │          │領得下列支票而行使之，│          │          │      │
│  │          │並持該支票至銀行提示後│          │          │      │
│  │          │，將兌領之票款予以侵占│          │          │      │
│  │          │入己。                │          │          │      │
├─┼─────┼───────────┼─────┼─────┼───┤
│二│八十五年十│丙○○明知進龍公司實際│發票日85年│五十四萬零│上開傳│
│  │一月十九日│並無支付下列款項，竟委│11月19日、│六百九十二│票業經│
│  │          │由不知情之王珠蓮於八十│支票號碼JA│元        │丙○○│
│  │          │五年十一月十九日製作內│0000000、 │          │銷毀。│
│  │          │容不實之預付款科目，而│票面金額五│          │      │
│  │          │登載於其業務上作成之傳│十四萬零六│          │      │
│  │          │票，足以生損害於進龍公│百九十元、│          │      │
│  │          │司，再由丙○○持該傳票│付款人第一│          │      │
│  │          │向公司領得下列支票而行│商業銀行中│          │      │
│  │          │使之，並將該支票交予劉│崙分行。  │          │      │
│  │          │吳春娥代其向銀行提示，│          │          │      │
│  │          │乙○○○於領得票款再轉│          │          │      │
│  │          │交予丙○○。          │          │          │      │
├─┼─────┼───────────┼─────┼─────┼───┤
│三│八十五年十│丙○○明知進龍公司實際│發票日85年│五十萬元。│上開傳│
│  │二月二十日│並無支付下列款項，竟委│12月20日、│          │票業經│
│  │          │由不知情之王珠蓮於八十│支票號碼LA│          │丙○○│
│  │          │五年十二月二十日製作內│0000000、 │          │銷毀。│
│  │          │容不實之預付款科目，而│票面金額五│          │      │
│  │          │登載於其業務上作成之傳│十萬元、付│          │      │
│  │          │票，足以生損害於進龍公│款人第一商│          │      │
│  │          │司，再由丙○○持該傳票│業銀行汐止│          │      │
│  │          │向公司領得下列支票而行│分行。    │          │      │
│  │          │使，並持該支票至銀行提│          │          │      │
│  │          │示，將兌領之票款予以侵│          │          │      │
│  │          │占入己。              │          │          │      │
├─┼─────┼───────────┼─────┼─────┼───┤
│四│八十六年三│丙○○利用進龍公司內部│發票日86年│八十萬元。│      │
│  │月二十七日│帳戶轉帳之便，將公司開│ 3月27日、│          │      │
│  │          │立應轉入公司於第一商業│支票號碼LA│          │      │
│  │          │銀行中崙分行之帳戶內之│0000000、 │          │      │
│  │          │下列支票，由其持該支票│票面金額八│          │      │
│  │          │至銀行提示後，未轉存上│十萬元、付│          │      │
│  │          │開中崙分行帳戶內，而將│款人第一商│          │      │
│  │          │兌領之票款予以侵占入己│業銀行汐止│          │      │
│  │          │。                    │分行。    │          │      │
├─┼─────┼───────────┼─────┼─────┼───┤
│五│八十六年四│丙○○明知進龍公司實際│發票日86年│六十萬元。│上開傳│
│  │月十九日  │並無支付下列款項，竟委│ 4月18日、│          │票業經│
│  │          │由不知情之王珠蓮於八十│支票號碼LA│          │丙○○│
│  │          │六年四月十八日製作內容│0000000、 │          │銷毀。│
│  │          │不實之預付款科目，而登│票面金額六│          │      │
│  │          │載於其業務上作成之傳票│十萬元、付│          │      │
│  │          │，足以生損害於進龍公司│款人第一商│          │      │
│  │          │，再由丙○○持該傳票向│業銀行汐止│          │      │
│  │          │公司領得下列支票而行使│分行。    │          │      │
│  │          │，並持該支票至銀行提示│          │          │      │
│  │          │，且偽以高瀛華名義提示│          │          │      │
│  │          │支票，而於支票背面偽造│          │          │      │
│  │          │高瀛華署押表示為領款人│          │          │      │
│  │          │之意，足生損害於高瀛華│          │          │      │
│  │          │，並於領得票款後予以侵│          │          │      │
│  │          │占入己。              │          │          │      │
├─┼─────┼───────────┼─────┼─────┼───┤
│六│八十六年六│丙○○利用公司欲償還進│發票日86年│五十萬元。│上開傳│
│  │月七日    │輪汽車工業公司（下稱進│ 4月30日、│          │票業經│
│  │          │輪公司）貨款，將原應給│支票號碼LA│          │丙○○│
│  │          │付予進輪公司之下列支票│0000000、 │          │銷毀。│
│  │          │，並未交付予進輪公司，│票面金額五│          │      │
│  │          │竟持該支票至銀行提示，│十萬元、付│          │      │
│  │          │並偽以戴仁澤名義提示支│款人第一商│          │      │
│  │          │票，而於支票背面偽造戴│業銀行汐止│          │      │
│  │          │仁澤署押表明為領款人之│分行。    │          │      │
│  │          │意，足以生損害於戴仁澤│          │          │      │
│  │          │，於領得票款後予以侵占│          │          │      │
│  │          │入己。                │          │          │      │
├─┼─────┼───────────┼─────┼─────┼───┤
│七│八十六年六│丙○○明知進龍公司實際│發票日86年│五十萬元。│上開傳│
│  │月七日    │並無支付下列款項，竟委│ 6月 7日、│          │票業經│
│  │          │由不知情之王珠蓮於八十│支票號碼LA│          │丙○○│
│  │          │六年六月 七 日製作內容│0000000、 │          │銷毀。│
│  │          │不實之預付款科目，而登│票面金額五│          │      │
│  │          │載於其業務上作成之傳票│十萬元、付│          │      │
│  │          │，足以生損害於進龍公司│款人第一商│          │      │
│  │          │，再由丙○○持該傳票向│業銀行汐止│          │      │
│  │          │公司領得下列支票而行使│分行。    │          │      │
│  │          │之，並將支票交由甲○○│          │          │      │
│  │          │至銀行提示，甲○○則偽│          │          │      │
│  │          │以丁志強名義提示支票，│          │          │      │
│  │          │而於支票背面偽造丁志強│          │          │      │
│  │          │署押表示為領款人之意，│          │          │      │
│  │          │足以生損害於丁志強，並│          │          │      │
│  │          │於領得票款後交予丙○○│          │          │      │
│  │          │。                    │          │          │      │
├─┼─────┼───────────┼─────┼─────┼───┤
│八│八十六年六│丙○○利用公司欲償還進│發票日86年│一百五十萬│      │
│  │月二十日  │輪公司貨款，將原應給付│ 6月19日、│元。      │      │
│  │          │予進輪公司之下列支票，│支票號碼LA│          │      │
│  │          │未交付給進輪公司，竟持│0000000、 │          │      │
│  │          │該支票至銀行提示，並於│票面金額一│          │      │
│  │          │領得票款後予以侵占入己│百五十萬元│          │      │
│  │          │。                    │、付款人第│          │      │
│  │          │                      │一商業銀行│          │      │
│  │          │                      │汐止分行。│          │      │
├─┼─────┼───────────┼─────┼─────┼───┤
│九│八十六年六│丙○○利用公司欲償還進│發票日86年│一百萬元。│      │
│  │月二十五日│輪公司貨款，將原應給付│ 6月19日、│          │      │
│  │          │予進輪公司之下列支票，│支票號碼LA│          │      │
│  │          │未交付予進輪公司，而將│0000000、 │          │      │
│  │          │該支票交由不知情之劉吳│票面金額一│          │      │
│  │          │春娥代其向銀行提示，於│百萬元、付│          │      │
│  │          │乙○○○領得票款後再轉│款人第一商│          │      │
│  │          │交予丙○○。          │業銀行汐止│          │      │
│  │          │                      │分行。    │          │      │
├─┼─────┼───────────┼─────┼─────┼───┤
│十│八十六年七│丙○○利用進龍公司內部│發票日86年│一百萬元。│      │
│  │月二十二日│帳戶轉帳之便，將公司開│ 7月21日、│          │      │
│  │          │立應轉入公司於第一商業│支票號碼JA│          │      │
│  │          │銀行汐止分行之帳戶內之│0000000、 │          │      │
│  │          │下列支票，交由甲○○至│票面金額一│          │      │
│  │          │銀行提示，惟其未將該支│百萬元、付│          │      │
│  │          │票轉存至上開汐止分行帳│款人第一商│          │      │
│  │          │戶內，而將兌領之票款交│業銀行中崙│          │      │
│  │          │予丙○○。            │分行。    │          │      │
├─┼─────┼───────────┼─────┼─────┼───┤
│十│八十六年九│丙○○利用公司欲償還進│發票日86年│一百萬元。│      │
│一│月二十四日│輪公司貨款，將原應給付│ 9月24日、│          │      │
│  │          │予進輪公司之下列支票，│支票號碼LA│          │      │
│  │          │未交付予進輪公司，而將│0000000、 │          │      │
│  │          │該支票交由甲○○至銀行│票面金額一│          │      │
│  │          │提示，於甲○○領得票款│百萬元、付│          │      │
│  │          │後交予丙○○。        │款人第一商││      │
│  │          │                      │業銀行汐止│          │      │
│  │          │                      │分行。    │          │      │
├─┼─────┼───────────┼─────┼─────┼───┤
│十│八十六年十│丙○○利用進龍公司內部│發票日86年│八十萬元。│      │
│二│二月二十四│帳戶轉帳之便，將公司開│12月23日、│          │      │
│  │日        │立應轉入公司於第一商業│支票號碼LA│          │      │
│  │          │銀行中崙分行之帳戶內之│0000000、 │          │      │
│  │          │下列支票，由其持該支票│票面金額八│          │      │
│  │          │至銀行提示，未轉存於上│十萬元、付│          │      │
│  │          │開中崙分行帳戶內，而將│款人第一商│          │      │
│  │          │兌領之票款侵占入己。  │業銀行中崙│          │      │
│  │          │                      │分行。    │          │      │
├─┴─────┴───────────┴─────┴─────┴───┤
│侵占金額共九百四十四萬零六百九十二元。                                │
└───────────────────────────────────┘


司法院資訊處製作；財團法人民間司法改革基金會備份。
